臺灣板橋地方法院刑事裁定　　　　　　100年度撤緩字第158號
聲　請　人　臺灣板橋地方法院檢察署檢察官
受　刑　人　魏文信
上列聲請人因受刑人犯妨害自由案件（99年度簡上字第558 號）
，聲請撤銷緩刑之宣告（100 年度執聲字第1559號），本院裁定
如下：
    主  文
聲請駁回。
    理  由
一、聲請意旨略以：受刑人魏文信因犯妨害自由案件（100 年執
    保字第111 號），經本院以99年度簡上字第558 號（98年偵
    字32005 號）判處拘役20日，緩刑2 年，於民國100 年2 月
    25日確定在案。竟於緩刑期前即98年4 月4 日、98年4 月5
    日、98年6 月2 日，其另犯恐嚇危害安全罪，經臺灣高等法
    院於100 年5 月3 日以99年上易字第1865號判處得易科罰金
    之拘役100 日，於100 年5 月3 日確定。受刑人因有上揭之
    犯罪事由，足認其不知悔悟自新，原宣告之緩刑難收其預期
    效果，而有執行刑罰之必要，合於刑法第75條之1 第1 項第
    1 款所定得撤銷緩刑宣告之原因，爰依刑事訴訟法第476 條
    規定聲請撤銷云云。
二、按刑法第75條之1 係於94年2 月2 日修正所新增訂，考其立
    法意旨略以：關於緩刑之撤銷，修正前刑法第75條第1 項固
    已設有2 款應撤銷之原因；至得撤銷緩刑之原因，則僅於保
    安處分章內第93條第3 項與撤銷假釋合併加以規定，體例上
    不相連貫，實用上亦欠彈性，爰參酌德國及奧地利現行立法
    例增訂得撤銷緩刑之原因。其中修正前刑法關於緩刑前或緩
    刑期間故意犯他罪，而在緩刑期內受得易科罰金之有期徒刑
    （98年5 月19日修正公布之刑法第75條之1 就「受得易科罰
    金」部分修正為「受6 月以下有期徒刑」）之宣告者，列為
    應撤銷緩刑之事由，因認過於嚴苛，而排除第75條應撤銷緩
    刑之事由，移列至得撤銷緩刑事由，俾使法官依被告再犯情
    節，而裁量是否撤銷先前緩刑之宣告。其次，如有前開事由
    ，但判決宣告拘役、罰金時，可見行為人仍未見悔悟，有列
    為得撤銷緩刑之事由，以資彈性適用，爰於第1 項第1 款、
    第2 款增訂之。且本條採用裁量撤銷主義，賦予法院撤銷與
    否之權限，特於第1 項規定實質要件為「足認原宣告之緩刑
    難收其預期效果，而有執行刑罰之必要」，供作審認之標準
    。亦即於「得」撤銷緩刑之情形，法官應依職權本於合目的
    性之裁量，妥適審酌被告所犯前後數罪間，關於法益侵害之
    性質、再犯之原因、違反法規範之情節是否重大、被告主觀
    犯意所顯現之惡性及其反社會性等情，是否已使前案原為促
    使惡性輕微之被告或偶發犯、初犯改過自新而宣告之緩刑，
    已難收其預期之效果，而確有執行刑罰之必要，此與刑法第
    75條第1 項所定2 款要件有一具備，即毋庸再行審酌其他情
    狀，應逕予撤銷緩刑之情形不同，先予敘明。
三、經查，本件受刑人魏文信前述於緩刑期前即98年4 月4 日、
    同年月5 日、同年6 月2 日，以恐嚇危害安全及公然侮辱之
    方式，分別使魏枝財、魏呂阿招及魏志浩等人心生畏懼，致
    生危害於其等之安全，且足以毀損魏枝財、魏呂阿招及魏志
    浩之名譽，而3 次犯刑法第305 條之恐嚇危害安全罪及同法
    第309 條第1 項之公然侮辱罪（均各係一行為犯恐嚇、公然
    侮辱2 罪，依刑法第55條前段規定，各從一重之恐嚇危害安
    全罪處斷），經臺灣高等法院以99年度上易字第1865號判決
    撤銷原判決，並就上開3 罪各判處拘役40日，應執行拘役10
    0 日，如易科罰金以新臺幣（下同）1,000 元折算1 日，於
    100 年5 月3 日確定之事實，固有上揭刑事判決及臺灣高等
    法院被告前案紀錄表各1 件存卷足憑，然其所犯前述判決確
    定在後之恐嚇危害安全罪之犯罪時間，均係在前述緩刑案件
    之緩刑前，且相距至少已5 月餘，並非於前案緩刑判決後復
    明知故犯，尚無悖於法院緩刑宣告之美意；而受刑人所犯上
    揭兩案，雖均係基於受刑人與告訴人（上揭判決確定在前之
    前案告訴人即係判決確定在後之後案告訴人之一）間長久之
    嫌隙，然其犯罪手段、目的及方式並無何類似性，是該判決
    確定在後之犯罪，應係偶發犯罪，又該罪之法定刑為2 年以
    下有期徒刑、拘役或銀元300 元以下罰金，而法院各判處拘
    役40日，顯亦認定其犯罪情節實屬輕微，是尚難據此認定受
    刑人有不知悔悟自新之情形。此外，上揭判決確定在前之前
    案，告訴人於本院審理中陳明受刑人經該案起訴後，已沒有
    再騷擾告訴人家人，告訴人願意原諒被告，並表明不再追究
    之意，又判決確定在後之後案告訴人（其中一人即上揭判決
    確定在前之前案告訴人），於臺灣高等法院審理中僅就該案
    部分表示意見，且僅表明提起上訴係因受刑人另犯砸毀魏呂
    阿招店面一案（亦於本件上揭緩刑案件之緩刑前所犯），經
    判決拘役90日確定後仍再犯上開判決確定在後之案件，然並
    未提及受刑人於上揭判決確定在前之案件經緩刑宣告確定後
    ，對本件上揭二案件之被害人有何再為類似之犯行，足見受
    刑人在受緩刑宣告前、後，確有悔改之意，其主觀顯現之反
    社會性非重，不足認定所宣告之緩刑難收其預期之效果，而
    有執行刑罰之必要。況聲請人亦未提出其他積極證據或具體
    說明受刑人有何情狀足認「原宣告之緩刑難收其預期效果，
    而有執行刑罰之必要」，是亦難認受刑人有合於刑法第75條
    之1 第1 項所定得撤銷緩刑宣告規定之情事。從而，聲請人
    聲請撤銷受刑人之緩刑宣告，即非有據，為無理由，應予駁
    回。
四、依刑事訴訟法第220 條，裁定如主文。
中    華    民    國   100    年    6     月    30    日
                  刑事第十四庭  法  官  吳幸娥
以上正本證明與原本無異。
如不服本裁定應於送達後5日內向本院提出抗告狀。
                                書記官  黃頌棻
中    華    民    國  100     年    6     月    30    日